【裁判字號】    98,上易,2921
【裁判日期】    981208
【裁判案由】    詐欺
【裁判全文】
臺灣高等法院刑事判決                98年度上易字第2921號
上  訴  人
即  被  告  乙○○
上列上訴人因詐欺案件，不服臺灣桃園地方法院98年度易字第841
號，中華民國98年9 月30日第一審判決（起訴案號：臺灣桃園地
方法院檢察署98年度偵字第10285 號），提起上訴，本院判決如
下：
    主  文
上訴駁回。
    理  由
一、依刑事訴訟法第350條、第361條、第362條、第367條規定，
    不服地方法院之第一審判決而上訴者，須提出上訴書狀，並
    應敘明具體理由，為上訴必備之程式；其所提出之書狀未敘
    述上訴理由，或僅曾以言詞陳述上訴理由者，均應於上訴期
    間屆滿後20日內補提理由書於第一審法院。第一審法院經形
    式審查，認逾期未補提上訴理由者，應定期間先命補正；逾
    期未補正者，為上訴不合法律上之程式，應以裁定駁回。倘
    已提出上訴理由，但所提非屬具體理由者，則由第二審法院
    以上訴不合法律上之程式，判決駁回。而所謂具體理由，必
    係依據卷內既有訴訟資料或提出新事證，指摘或表明第一審
    判決有何採證認事、用法或量刑等足以影響判決本旨之不當
    或違法，而構成應予撤銷之具體事由，始克當之（例如：依
    憑證據法則具體指出所採證據何以不具證據能力，或依憑卷
    證資料，明確指出所為證據證明力之判斷如何違背經驗、論
    理法則）；倘僅泛言原判決認定事實錯誤、違背法令、量刑
    失之過重或輕微，而未依上揭意旨指出具體事由，或形式上
    雖已指出具體事由，然該事由縱使屬實，亦不足以認為原判
    決有何不當或違法者（例如：對不具有調查必要性之證據，
    法院未依聲請調查亦未說明理由，或援用證據不當，但除去
    該證據仍應為同一事實之認定），皆難謂係具體理由，俾與
    第二審上訴制度旨在請求第二審法院撤銷、變更第一審不當
    或違法之判決，以實現個案救濟之立法目的相契合，並節制
    濫行上訴（參照最高法院97年度台上字第892 號刑事判決意
    旨）。
二、本件被告不服原審判決，提起上訴，其於民國（下同）98年
    11月5 日提出上訴理由狀稱：「上訴人願與受害人達成和解
    ，以換取緩刑空間，並對一審判決不予爭執，懇請鈞院諭知
    緩刑宣告」云云。
三、查原審判決係認定：「被告可預見將金融機構帳戶提供予姓
    名年籍不詳之人使用，可能幫助不詳之犯罪集團從事財產犯
    罪行為，作為取得財物或財產上之利益之管道，竟基於縱使
    該人將其帳戶用以從事詐欺取財之財產犯罪行為，亦不違反
    其本意之幫助犯意，於97年10月9 日某時，在桃園縣八德市
    某不詳地點，將其所有之第一商業銀行（下稱第一銀行）大
    湳分行帳戶（帳號：00000000000 號）之金融卡、金融卡密
    碼，交予真實姓名年籍不詳之詐騙集團成員使用，藉以幫助
    該成年人之犯罪集團成員從事財產犯罪之犯行。嗣該犯罪集
    團成員意圖為自己不法之所有，於97年10月10日下午3 時21
    分許，撥打電話給甲○○，佯稱其電視購物之付款金額有誤
    ，須依指示操作自動櫃員機以取消錯誤，使甲○○陷於錯誤
    ，依詐騙集團成員指示，於同日晚間7 時57分許，匯款新臺
    幣（下同）9萬9千元至被告前開第一銀行大湳分行帳戶內，
    旋由該詐欺集團成員提領一空等情。以被告所為係犯刑法第
    339條第1項、第30條第1 項之幫助詐欺取財罪。被告係幫助
    他人犯罪，爰依刑法第30條第2 項之規定，按正犯之刑減輕
    之。」原審判決並詳載其審酌科刑之一切情狀之理由稱：「
    爰審酌被告雖無前案紀錄，有臺灣高等法院被告前案紀錄表
    附卷可查，素行尚佳，然其將帳戶任意交予他人詐騙財物，
    造成犯罪偵查困難，致使此類犯罪手法層出不窮，嚴重危害
    交易秩序與社會治安，及被害人甲○○遭詐騙金額為9萬9千
    元，所受損害非輕，被告犯罪後未坦承犯行及未與上開被害
    人甲○○和解之態度等一切情狀，量處有期徒刑月，並諭
    知如易科罰金以新臺幣壹仟元折算壹日之易科罰金折算標準
    」（原審判決第4 頁），故原審判決已就量刑刑度詳為審酌
    並明其理由，原審判決認事用法，核無違誤，量刑亦屬妥
    適，被告上訴意旨僅空泛指稱：「上訴人願與受害人達成和
    解，以換取緩刑空間，並對一審判決不予爭執，懇請鈞院諭
    知緩刑宣告」云云，惟按刑之量定及緩刑之宣告，係實體法
    上賦予法院得為自由裁量之事項，倘其未有逾越法律所規定
    之範圍，或濫用其權限，即不得任意指摘為違法（最高法院
    75年台上字第7033號判例要旨參照），原判決已詳細記載其
    審酌科刑之一切情狀之理由，核無量刑刑度之違法或不當情
    形，原審經審酌後未為緩刑之宣告，亦難認不當或違法，被
    告上開上訴理由，尚不足以影響判決量刑刑度之本旨，亦不
    足以認為原審判決有何不當或違法，核非上開法條規定之上
    訴應敘述之具體理由。此外，被告復未具體指摘原審判決關
    於認定事實、適用法律及量刑等事項，究竟有何違法或不當
    之具體情形。揆諸上開說明，本件上訴未敘述具體理由及不
    合法律上之程式，應予駁回，並不經言詞辯論為之。
據上論斷，應依刑事訴訟法第367條前段、第372條，判決如主文
。
中    華    民    國    98    年    12    月    8     日
                  刑事第三庭  審判長法  官  陳博志
                                    法  官  劉興浪
                                    法  官  許文章
以上正本證明與原本無異。
不得上訴。
                                    書記官  蔡慧娟
中    華    民    國    98    年    12    月    8     日


司法院資訊處製作；財團法人民間司法改革基金會備份。
